臺灣高等法院刑事判決　　　　　　　　99年度上易字第2361號
上　訴　人　臺灣桃園地方法院檢察署檢察官
被　　　告　邱玉蘭
上列上訴人因被告詐欺案件，不服臺灣桃園地方法院九十九年度
審易字第四六八號，中華民國九十九年五月十四日第一審判決（
起訴案號：臺灣桃園地方法院檢察署九十九年度偵緝字第二七八
號），提起上訴，本院判決如下：
    主  文
上訴駁回。
    事  實
一、邱玉蘭與駱敏郎、陳伶儀、黃琨竑（以上 3人均業經有罪判
    決確定）共同基於意圖為自己不法所有之概括犯意聯絡，先
    由駱敏郎在臺北縣三重市○○路 ○段508號4樓開設信用卡代
    辦中心，並與陳伶儀前往花蓮縣之山地部落，以每次新臺幣
    （下同）1萬元、2萬元不等之代價，覓得無資力而願意以其
    本人名義向各金融機構辦理信用卡、現金卡及貸款之邱玉蘭
    後，邱玉蘭明知其並未在舒利實業有限公司、群耕工業有限
    公司、再紘實業有限公司等處工作，亦未自各該公司受領薪
    資，卻仍佯以在上開公司任職並有薪資收入，且提出如附表
    1 所示由駱敏郎自行印製或取得之各該公司名片、薪資轉帳
    交易明細或內容不實之勞工保險卡及各類所得扣繳暨免扣繳
    憑單，再委由駱敏郎持向如附表 1所示之各金融機構申辦信
    用卡、現金卡及信用貸款，致各該金融機構陷於錯誤，誤信
    邱玉蘭資力及償債能力良好而核發信用卡、現金卡或貸予款
    項，之後即由駱敏郎、陳伶儀、黃琨竑持邱玉蘭所同意交付
    使用之信用卡、現金卡至各特約商店刷卡消費購買財物及預
    借現金，而取得如附表1之1、1之2、1之3、1之4、1之5編號
    四部分、1之6、1之7備註欄所示之物，並由如附表1之5編號
    一、二部分所示之金融機構代邱玉蘭償還其他債務，及向如
    附表1之5編號三部分所示之特約商店刷卡消費購買汽車維修
    或保養服務，而取得財產上不法之利益，並代邱玉蘭繳交數
    期最低應繳金額款項，而至該現金卡及信用卡之借款及消費
    總額達各銀行之授信額度後，即停止繳款，致如附表 1所示
    之銀行向原即無資力之邱玉蘭催繳無門後，始知受騙。
二、案經內政部警政署國道公路警察局報請臺灣桃園地方法院檢
    察署檢察官偵查起訴。
    理  由
壹、程序方面：
    按被告以外之人於審判外之言詞或書面陳述，除法律有規定
    者外，不得作為證據；又被告以外之人於審判外之陳述，雖
    不符合同法第159條之1至第159條之4之規定，但經當事人於
    審判程序同意作為證據，法院審酌該言詞陳述或書面陳述作
    成時之情況，認為適當者，亦得為證據。當事人、代理人或
    辯護人於法院調查證據時，知有第159條第1項不得為證據之
    情形，而未於言詞辯論終結前聲明異議者，視為有前項之同
    意，刑事訴訟法第159條第1項及第159條之5分別定有明文。
    本判決下列所引用之各該被告以外之人於審判外之陳述（包
    含書面陳述），雖屬傳聞證據，惟被告邱玉蘭於審判期日並
    未到庭表示意見，然其於原審審理時為有罪之陳述，並行簡
    式審判程序，本院審酌上開證據資料製作時之情況，尚無違
    法不當及證明力明顯過低之瑕疵，亦認為以之作為證據應屬
    適當。揆諸前開規定，爰逕依刑事訴訟法第159條之5規定，
    認前揭證據資料均有證據能力，先予敘明。
貳、實體方面：
一、上揭犯罪事實，迭據被告於偵查、原審審理時均坦承不諱（
    詳偵緝卷第20至22、44至46頁，原審卷第71、 179頁），核
    與證人即同案共犯駱敏郎於警詢、偵查中之證述（詳偵字影
    卷一第14頁反面， 卷五第121至124頁，卷六第363頁），證
    人即同案共犯陳伶儀、黃琨竑於警詢中之證述（詳偵字影卷
    一第23至25頁反面、27至30頁）及證人謝育成、黃鑫偉、湯
    旺錫、洪明瑞、劉傳智、簡光宏於警詢中之指述大致相符（
    詳偵字影卷二第2至3、170至171、325頁正反面，卷三第1頁
    正反面、89至90、253至254頁反面），並有臺新國際商業銀
    行、香港上海匯豐銀行、大眾商業銀行、中國信託商業銀行
    、安泰商業銀行、寶華商業銀行（現更名為星展商業銀行）
    等提供之信用卡、現金卡、信用貸款申請書暨所附申請文件
    消費明細、催收資料各 1份在卷可稽（見偵字影卷二第41、
    42 、174至189、327至329頁，卷三第4至6、98、99、256、
    264 、308、309、327至329、350至352頁，原審卷第76至88
    、90至 169頁），足認被告前揭不利於己之自白確與事實相
    符，洵堪採為論罪科刑之依據。是本案事證明確，被告犯行
    堪以認定，自應依法論科。
二、比較新舊法：
    被告行為後，刑法部分修正條文於95年7月1日起生效施行（
    下稱現行刑法）；復參酌最高法院95年5月23日第8次刑事庭
    會議決議意旨，現行刑法第2條第1項之規定，係規範行為後
    法律變更所生新舊法律比較適用之準據法，於現行刑法施行
    後，應適用現行刑法第2條第1項之規定，為「從舊從輕」之
    比較。茲就本案新、舊法比較適用之結果分敘如下：
  (一)刑法第28條原規定「二人以上共同實施犯罪之行為者，皆為
    正犯」，經修正為「二人以上共同實行犯罪之行為者，皆為
    正犯」，亦即新法共同正犯之範圍已有限縮，排除陰謀犯、
    預備犯之共同正犯。而本件被告所謂實行犯行，不論依修正
    前刑法第28條規定或修正後刑法第28條之規定，均為共同正
    犯，自應適用行為時法律即修正前之刑法第28條規定。
  (二)被告行為時，關於罰金之最低額， 修正前刑法第33條第5款
    規定：「罰金：（銀元）1元以上。」， 經依現行法規所定
    貨幣單位折算新臺幣條例第2條規定折算後， 上開罰金刑之
    最低數額為新臺幣3元。而修正後刑法第33條第5款則規定：
    「罰金：新臺幣1千元以上，以百元計算之」 ，即修正後之
    罰金刑最低數額，已提高為新臺幣1千元， 比較新舊法適用
    結果，此部分以被告等行為時之舊法較有利於被告。
  (三)被告行為時之刑法第41條第1項前段規定： 「犯最重本刑為
    5年以下有期徒刑以下之刑之罪，而受6個月以下有期徒刑或
    拘役之宣告，因身體、教育、職業、家庭之關係或其他正當
    事由，執行顯有困難者， 得以1元以上3元以下折算1日，易
    科罰金。」 依斯時有效施行之罰金罰鍰提高標準條例第2條
    前段規定（ 業於95年5月17日經總統以華總一義字第095000
    69791號令修正公布刪除， 並自95年7月1日起生效），依刑
    法第41條易科罰金者，就其原定數額提高為100倍折算1日，
    則被告行為時之刑法及罰金罰鍰提高標準條例關於易科罰金
    折算標準之規定，係以銀元300元折算1日，經折算為新臺幣
    後，應以新臺幣900元折算1日。 而現行刑法第41條第1項前
    段規定：「 犯最重本刑為5年以下有期徒刑以下之刑之罪，
    而受6個月以下有期徒刑或拘役之宣告者， 得以新臺幣1000
    元、2000元或3000元折算1日，易科罰金。」 比較修正前、
    後關於易科罰金折算標準之規定， 以修正前刑法第41條第1
    項前段及修正前罰金罰鍰提高標準條例第2條前段規定， 較
    有利於被告。
  (四)刑法第56條連續犯之規定業經刪除，則被告之數犯罪行為，
    應予分論併罰。此刪除雖非犯罪構成要件之變更，但顯已影
    響行為人刑罰之法律效果，自屬法律有變更， 依新法第2條
    第1項規定，比較新、舊法結果， 仍應適用較有利於被告之
    行為時法律即舊法論以連續犯。
  (五)有關數罪併罰之規定，依修正前刑法第51條規定：「數罪併
    罰，分別宣告其罪之刑，依左列各款定其應執行者：」其中
    第5款規定：「宣告多數有期徒刑者， 於各刑中之最長期以
    上，各刑合併之刑期以下，定其刑期。但不得逾20年。」；
    而修正後刑法第51條第5款則規定： 「宣告多數有期徒刑者
    ，於各刑中之最長期以上，各刑合併之刑期以下，定其刑期
    。但不得逾30年。」，比較結果，亦以修正前刑法第51條第
    5款之規定較有利於被告。
  (六)綜合上開修正前、後之規定，就罪刑有關之一切情形，比較
    其全部之結果（最高法院24年上字第4634號、27年上字第26
    15號判例參照），以修正前之前揭規定較有利於被告，依刑
    法第2條第1項前段、後段規定之「從舊、從輕」原則，就被
    告前揭犯行，自應適用修正前之前揭規定。
三、核被告於如附表1之1、1之2、1之3、1之4、1之5編號四部分
    、1之6及1之7所為，係犯刑法第339條第1項之詐欺取財罪；
    其於如附表1之5編號一至三所為， 係犯同條第2項之詐欺得
    利罪。公訴意旨雖認本件被告所為，均係犯刑法第339條第1
    項之詐欺取財罪，惟被告前揭如附表1之5編號一至三所示犯
    行，均係得財產上不法之利益，而非係取得財物，原起訴法
    條容有未洽，惟此部分亦經到庭檢察官於原審審理時當庭變
    更起訴法條為刑法第339條第2項之詐欺得利罪，基於檢察一
    體之原則，起訴法條既經檢察官更正，本院自應就更正後之
    論罪科刑法條予以審究，併此敘明。再被告與駱敏郎、陳伶
    儀、黃琨竑就上開犯罪事實之犯行，有犯意聯絡及行為分擔
    ，應論以共同正犯。被告意圖為自己不法之所有，先後多次
    為詐欺取財犯行，時間緊接、方法相同，觸犯構成要件相同
    之罪，顯係基於概括犯意為之，為連續犯；又另基於意圖為
    自己不法之所有，而先後多次為詐欺得利犯行，其時間緊接
    、方法相同，觸犯構成要件相同之罪，顯係基於概括犯意為
    之，亦為連續犯，均應依修正前刑法第56條之規定，論以連
    續之一罪。被告上開 2罪間，犯意各別、行為互殊，應分論
    併罰。
四、原審以被告犯行明確， 適用刑法第339條第1項、第2項之規
    定，並審酌被告不思以己力正當營生，貪圖不法利益，以己
    身之行為施用詐術不法取得他人之財產及財產上之利益，致
    眾多金融機構受有損害，並紊亂金融秩序，所為非是，其犯
    罪動機、目的、手段、犯罪情節、所生損害及犯後坦承犯行
    等一切情狀，分別量處有期徒刑 1年、10月。並說明被告本
    件犯罪時間均在96年 4月24日以前，應依中華民國96年罪犯
    減刑條例第 2條第1項第3款、第7條規定，各減其宣告刑為6
    月、 5月，再依同條例第9條以及修正前刑法第41條第1項前
    段規定諭知得易科罰金併其折算標準，並依法定其應執行有
    期徒刑 8月及諭知易科罰金之折算標準。核其認事用法，尚
    無違誤，量刑亦稱妥適。
五、檢察官上訴意旨以：被告為貪圖一己之利，竟與駱敏郎、陳
    伶儀、黃琨竑等人共同向中國信託商業銀行等金融機構行騙
    ，使該等金融機構受有損害至少達300餘萬元之多 ，對金融
    秩序所生危害甚鉅，且被告迄未與被害人達成和解並賠償其
    損害，亦難認其有悔悟之心，再參以共犯駱敏郎因此類詐欺
    案件，經台灣桃園地方法院判處應執行有期徒刑9年 ，並於
    刑之執行完畢或赦免後，令入勞動場所，強制工作3年； 共
    犯黃琨竑則經同法院判處應執行有期徒刑7年， 並於刑之執
    行完畢或赦免後，令入勞動場所，強制工作3年； 共犯陳伶
    儀亦經同法院判處應執行有期徒刑8年， 並於刑之執行完畢
    或赦免後，令入勞動場所，強制工作3年等情， 復有該法院
    96年度訴字第1413號刑事判決可佐，是原審僅量處被告如前
    所述之刑，顯屬過輕，似未契合社會之法律感情，自非妥適
    云云。惟按量刑輕重係屬事實審法院得依職權自由裁量之事
    項，原判決已斟酌刑法第57條各款所列情狀而未逾法定刑度
    ，即不得遽指為違法。次按刑之量定，為求個案裁判之妥當
    性，法律賦予法院裁量之權。刑法上之共同正犯，應就全部
    犯罪結果負其責任，係基於共同犯罪行為，應由正犯各負全
    部責任之理論，於科刑時則應審酌刑法第五十七條所列各款
    情狀，分別情節，為各被告量刑輕重之標準；共同正犯間固
    非必須科以同一之刑，但個案裁量權之行使，仍應受比例原
    則及平等原則之拘束，俾符合罪刑相當，使罰當其罪，輕重
    得宜。如共同正犯間之量刑輕重相差懸殊，於公平原則有悖
    ，當非持法之平，即難謂為適法。經查，與本件相關之其他
    人頭他案相較：劉美花判處應執行有期徒刑 1年11月；高敏
    莉判處有期徒刑1年2月，減為有期徒刑 7月；胡花鳳判處有
    期徒刑1年6月，減為有期徒刑 9月，此各有臺灣桃園地方法
    院96年度訴字第1413號、97年度訴緝字第79、87號上揭三人
    之刑事判決各1份在卷可稽（見偵字影卷六第27、31、35 頁
    ），且被告坦稱伊只拿到2萬元的報酬等語（詳原審卷第179
    頁），是原審就被告犯行，分別量處有期徒刑1年、10 月，
    經減刑後，判處應執行有期徒刑 8月，並諭知易科罰金折算
    標準，原審就本件被告量處之刑度與上述相類似之另案被告
    劉美花、高敏莉、胡花鳳等人量處之刑度尚屬相當，並無明
    顯過輕情形。至公訴人另舉被告與另案共犯駱敏郎、陳伶儀
    、黃琨竑之刑度相較，顯屬過輕云云，然查，本件被告之犯
    罪方式係以提供個人資料，做為人頭之方式而僅獲有 2萬元
    利益，與檢察官所舉之共犯駱敏郎、陳伶儀、黃琨竑三人，
    係立於詐欺集團主要主導地位並共組詐欺集團，及恃以為常
    業，並除招募本件被告為人頭外，尚另招募上述胡花鳳、高
    敏莉、劉美花與其他原住民等20餘人擔任人頭，以人頭詐得
    款項達3千9百餘萬元以上，均由渠等取得花用，共犯駱敏郎
    、陳伶儀、黃琨竑另涉多案犯罪情節並不相同，自無從相互
    比擬，附此敘明。是檢察官上訴指原審量刑與共犯相較明顯
    過輕等語，核屬就事實審法院適法之職權行使，任加指摘，
    自無理由，應予駁回。
六、被告邱玉蘭經合法傳喚，無正當理由不到庭，爰不待其陳述
    ，逕行判決。
據上論斷，應依刑事訴訟法第371條、第368條，判決如主文。
本案經檢察官陳國鳴到庭執行職務。
中    華    民    國    100    年    1    月    25    日
                  刑事第七庭   審判長法  官  陳憲裕
                                     法  官  楊智勝
                                     法  官  游紅桃
以上正本證明與原本無異。
不得上訴。
                                     書記官  戴伯勳
中    華    民    國   100    年    1     月    25    日
附錄：本案論罪科刑法條全文
中華民國刑法第339條（普通詐欺罪）
意圖為自己或第三人不法之所有，以詐術使人將本人或第三人之
物交付者，處 5 年以下有期徒刑、拘役或科或併科 1 千元以下
罰金。
以前項方法得財產上不法之利益或使第三人得之者，亦同。
前二項之未遂犯罰之。
附表：
【附表1：邱玉蘭部分】
┌──┬────────┬─────┬─────┬────────────┬───────┐
│編號│金融機構        │申請類別  │申請日期  │申請文件                │備註          │
│    │                │          ├─────┤                        │              │
│    │                │          │信用卡額度│                        │              │
│    │                │          │（新臺幣）│                        │              │
│    │                │          ├─────┤                        │              │
│    │                │          │積欠金額  │                        │              │
│    │                │          │（新臺幣）│                        │              │
├──┼────────┼─────┼─────┼────────────┼───────┤
│1   │寶華商業銀行    │現金卡    │94.08.12  │現金卡申請書            │              │
│    │（現更名為星展商│          ├─────┤舒利實業有限公司之名片  │              │
│    │業銀行）        │          │11萬元    │（偵字影卷二p327以下）  │              │
│    │                │          ├─────┤                        │              │
│    │                │          │11萬元(貸 │                        │              │
│    │                │          │放日      │                        │              │
│    │                │          │94.08.23) │                        │              │
├──┼────────┼─────┼─────┼────────────┼───────┤
│2   │安泰商業銀行    │汽車貸款  │94.04.07  │汽車貸款申請書（偵字影卷│經銀行處分擔保│
│    │                │          ├─────┤三p4以下）              │品汽車後，尚積│
│    │                │          │45萬元    │                        │欠178085元    │
│    │                │          ├─────┤                        │              │
│    │                │          │45萬元(貸 │                        │              │
│    │                │          │放日期    │                        │              │
│    │                │          │94.04.14) │                        │              │
├──┼────────┼─────┼─────┼────────────┼───────┤
│3   │大眾商業銀行    │現金卡    │94.04.15  │現金卡申請書            │附表1之1      │
│    │                │          ├─────┤薪轉存摺證明            │              │
│    │                │          │7萬元     │（偵字影卷三p98以下）   │              │
│    │                │          ├─────┤                        │              │
│    │                │          │80,105元  │                        │              │
├──┼────────┼─────┼─────┼────────────┼───────┤
│4   │中國信託商業銀行│信用卡    │93.10.21  │信用卡申請書            │附表1之2      │
│    │                │          ├─────┤（偵字影卷三p327以下）  │              │
│    │                │          │10萬元    │                        │              │
│    │                │          ├─────┤                        │              │
│    │                │          │52,302元  │                        │              │
│    │                ├─────┼─────┼────────────┼───────┤
│    │                │現金卡    │94.04.14  │現金卡申請書            │附表1之3      │
│    │                │          ├─────┤（偵字影卷三p308以下）  │              │
│    │                │          │8萬元     │                        │              │
│    │                │          ├─────┤                        │              │
│    │                │          │167,800元 │                        │              │
│    │                ├─────┼─────┼────────────┼───────┤
│    │                │信用貸款  │94.04.11  │個人信貸申請書暨約定書  │掛帳金額餘    │
│    │                │          ├─────┤（偵字影卷三p350以下）  │785511元      │
│    │                │          │80萬元    │                        │              │
│    │                │          ├─────┤                        │              │
│    │                │          │80萬元    │                        │              │
├──┼────────┼─────┼─────┼────────────┼───────┤
│5   │臺新國際商業銀行│信用卡    │93.12.21  │信用卡申請書          │附表1之4      │
│    │                │          ├─────┤群耕工業有限公司之名片│              │
│    │                │          │10萬元    │所得扣繳憑單（扣繳單位│              │
│    │                │          ├─────┤：群耕工業有限公司、扣繳│              │
│    │                │          │105,327元 │  義務人：王聰敏、92.01 │              │
│    │                │          │          │～92.12、給付總額：1,   │              │
│    │                │          │          │  003,627元）           │              │
│    │                │          │          │（偵字影卷二p40以下）   │              │
├──┼────────┼─────┼─────┼────────────┼───────┤
│6   │香港上海匯豐銀行│信用卡    │94.08.02  │信用卡申請書          │附表1之5      │
│    │                │（ 2張：  ├─────┤舒利實業有限公司之名片│附表1之6      │
│    │                │visa卡、紐│visa卡:17 │勞工保險卡            │              │
│    │                │約巴黎卡）│萬元      │薪轉存摺證明          │              │
│    │                │          │紐約巴黎卡│（偵字影卷二p174以下）  │              │
│    │                │          │: 6萬元   │                        │              │
│    │                │          ├─────┤                        │              │
│    │                │          │visa卡    │                        │              │
│    │                │          │:206,485元│                        │              │
│    │                │          │紐約巴黎卡│                        │              │
│    │                │          │:52,434元 │                        │              │
│    │                ├─────┼─────┼────────────┼───────┤
│    │                │現金卡    │94.04.14  │現金卡申請書、萬用金/ │附表1之7      │
│    │                │          ├─────┤金級現金卡撥款同意書及自│              │
│    │                │          │50萬元    │  動扣款委託書          │              │
│    │                │          ├─────┤再紘實業有限公司之名片│              │
│    │                │          │520,054元 │薪轉存摺證明          │              │
│    │                │          │          │本票、匯豐銀行個人信用│              │
│    │                │          │          │貸款約定書              │              │
│    │                │          │          │（偵字影卷二p180以下）  │              │
└──┴────────┴─────┴─────┴────────────┴───────┘
附表1之1（邱玉蘭之大眾商業銀行現金卡明細表）
┌──┬────┬───────┬─────┐
│編號│日期    │金額（新臺幣）│備註      │
│    │        │              │          │
├──┼────┼───────┼─────┤
│ 一 │94.04.19│30,100元      │ATM提款   │
├──┼────┼───────┤          │
│ 二 │94.04.19│30,100元      │          │
├──┼────┼───────┤          │
│ 三 │94.04.19│ 9,100元      │          │
├──┼────┼───────┼─────┤
│ 四 │94.09.05│ 3,100元      │跨行轉帳  │
├──┼────┼───────┤          │
│ 五 │94.11.14│ 2,100元      │          │
├──┼────┼───────┤          │
│ 六 │94.11.15│   800元      │          │
├──┼────┼───────┼─────┤
│ 七 │95.02.22│ 4,805元      │轉催收    │
├──┼────┼───────┼─────┤
│合計│        │80,105元      │          │
└──┴────┴───────┴─────┘
附表1之2（邱玉蘭之中國信託商業銀行0000000000000000號信用
卡刷卡明細表）
┌──┬────┬──────────────┬─────┬─────┐
│編號│刷卡日期│     特  約  商  店         │ 刷卡金額 │ 備註     │
│    │        │                            │（新臺幣）│          │
├──┼────┼──────────────┼─────┼─────┤
│ 一 │93.10.30│臺鐵局-臺東站               │    712元 │買車票    │
├──┼────┼──────────────┼─────┼─────┤
│ 二 │93.11.08│群雅服裝店                  │    780元 │買服飾    │
├──┼────┼──────────────┼─────┤          │
│ 三 │93.11.08│銀鯨公司-南勢角店BS         │    998元 │          │
├──┼────┼──────────────┼─────┼─────┤
│ 四 │93.11.16│臺灣大哥大-臺北八德         │  8,414元 │買手機    │
├──┼────┼──────────────┼─────┼─────┤
│ 五 │93.11.16│全家福鞋業118復南店         │  2,470元 │買鞋子    │
├──┼────┼──────────────┼─────┼─────┤
│ 六 │93.11.16│香港商捷時海外貿易有限公司  │  4,970元 │買服飾    │
├──┼────┼──────────────┼─────┼─────┤
│ 七 │93.11.20│臺鐵局-臺北站               │    890元 │買車票    │
├──┼────┼──────────────┼─────┤          │
│ 八 │93.11.21│臺鐵局-花蓮站               │  1,558元 │          │
├──┼────┼──────────────┼─────┼─────┤
│ 九 │93.11.21│曾記麻糬麻吉門市            │    320元 │買物品    │
├──┼────┼──────────────┼─────┼─────┤
│ 十 │93.12.29│媞娜皮鞋店                  │  1,190元 │買皮鞋    │
├──┼────┼──────────────┼─────┼─────┤
│十一│94.09.29│便利金012-002               │ 10,000元 │貸款      │
├──┼────┼──────────────┼─────┤（包含在信│
│十二│94.10.28│便利金012-003               │ 10,000元 │用卡內之衍│
├──┼────┼──────────────┼─────┤生性貸款）│
│十三│94.11.29│便利金012-004               │ 10,000元 │          │
├──┼────┼──────────────┼─────┤          │
│十四│        │便利金                      │160,177元 │          │
├──┼────┼──────────────┼─────┼─────┤
│合計│        │                            │212,479元 │          │
└──┴────┴──────────────┴─────┴─────┘
附表1之3（邱玉蘭之中國信託商業銀行現金卡明細表）
┌──┬────┬───────┬──────┐
│編號│日期    │金額（新臺幣）│ 備註       │
│    │        │              │            │
├──┼────┼───────┼──────┤
│ 一 │94.04.21│30,000元      │均為貸款    │
├──┼────┼───────┤            │
│ 二 │94.04.21│30,000元      │            │
├──┼────┼───────┤            │
│ 三 │94.04.21│18,000元      │            │
├──┼────┼───────┤            │
│ 四 │94.08.22│ 2,000元      │            │
├──┼────┼───────┤            │
│ 五 │94.08.22│ 4,000元      │            │
├──┼────┼───────┤            │
│ 六 │94.08.22│   500元      │            │
├──┼────┼───────┤            │
│ 七 │94.09.02│20,000元      │            │
├──┼────┼───────┤            │
│ 八 │94.09.02│20,000元      │            │
├──┼────┼───────┤            │
│ 九 │94.09.02│20,000元      │            │
├──┼────┼───────┤            │
│ 十 │94.09.19│18,500元      │            │
├──┼────┼───────┤            │
│十一│94.11.15│ 4,000元      │            │
├──┼────┼───────┤            │
│十二│94.11.15│   800元      │            │
├──┼────┼───────┼──────┤
│合計│        │借貸總額：    │實際未償還金│
│    │        │167,800元     │額：83,897元│
└──┴────┴───────┴──────┘
附表1之4（邱玉蘭之臺新國際商業銀行0000000000000000號信用
卡刷卡明細表）
┌──┬────┬──────────────┬─────┬─────┐
│編號│刷卡日期│     特  約  商  店         │ 刷卡金額 │備註      │
│    │        │                            │（新臺幣）│          │
├──┼────┼──────────────┼─────┼─────┤
│ 一 │94.07.08│震旦行股份有限公司臺北五十七│  9,600元 │買手機    │
├──┼────┼──────────────┼─────┼─────┤
│ 二 │94.07.21│臺新預借現金                │ 30,000元 │預借現金  │
├──┼────┼──────────────┼─────┤          │
│ 三 │94.07.21│臺新預借現金                │ 30,000元 │          │
├──┼────┼──────────────┼─────┤          │
│ 四 │94.07.21│臺新預借現金                │ 30,000元 │          │
├──┼────┼──────────────┼─────┼─────┤
│ 五 │94.11.14│遠東百貨股份有限公司板橋分公│  4,905元 │財物      │
│    │        │司                          │          │          │
├──┼────┼──────────────┼─────┼─────┤
│ 六 │94.11.14│屈臣氏-板七分公司           │    822元 │一般生活美│
│    │        │                            │          │容用品    │
├──┼────┼──────────────┼─────┼─────┤
│合計│        │                            │105,327元 │          │
└──┴────┴──────────────┴─────┴─────┘
附表1之5（邱玉蘭之香港上海匯豐銀行信用卡-VISA卡刷卡明細
表）
┌──┬────┬──────────────┬─────┬─────┐
│編號│刷卡日期│     特  約  商  店         │ 刷卡金額 │備註      │
│    │        │                            │（新臺幣）│          │
├──┼────┼──────────────┼─────┼─────┤
│ 一 │94.08.29│信用卡/現金卡代償-中國信託  │ 50,000元 │銀行代被告│
├──┼────┼──────────────┼─────┤償還其他債│
│ 二 │94.08.29│信用卡/現金卡代償-萬泰銀行  │130,000元 │務        │
├──┼────┼──────────────┼─────┼─────┤
│ 三 │94.09.23│宜岱汽車實業有限公司        │ 15,000元 │汽車保養或│
│    │        │                            │          │維修      │
├──┼────┼──────────────┼─────┼─────┤
│ 四 │94.09.24│瑞安珠寶銀行有限公司        │ 11,485元 │買珠寶    │
├──┼────┼──────────────┼─────┼─────┤
│合計│        │                            │206,485元 │          │
└──┴────┴──────────────┴─────┴─────┘
附表1之6（邱玉蘭之香港上海匯豐銀行信用卡-紐約巴黎卡刷卡
明細表）
┌──┬────┬──────────────┬─────┬─────┐
│編號│刷卡日期│     特  約  商  店         │ 刷卡金額 │ 備註     │
│    │        │                            │（新臺幣）│          │
├──┼────┼──────────────┼─────┼─────┤
│ 一 │94.08.26│忠豪車業有限公司            │48,101元  │均為財物  │
├──┼────┼──────────────┼─────┤          │
│ 二 │94.09.25│屈臣氏-中港分公司           │ 1,080元  │          │
├──┼────┼──────────────┼─────┤          │
│ 三 │94.09.25│BOSSINI-326                 │ 1,190元  │          │
├──┼────┼──────────────┼─────┤          │
│ 四 │94.09.25│BUM-新泰門市部              │ 2,063元  │          │
├──┼────┼──────────────┼─────┼─────┤
│合計│        │                            │52,434元  │          │
└──┴────┴──────────────┴─────┴─────┘
附表1之7（邱玉蘭之香港上海匯豐銀行現金卡明細表）
┌──┬────┬───────┬─────┐
│編號│刷卡日期│     特約商店 │ 刷卡金額 │
├──┼────┼───────┼─────┤
│ 一 │94.04.18│ 30,000元     │均為支出  │
├──┼────┼───────┤          │
│ 二 │94.04.18│ 30,000元     │          │
├──┼────┼───────┤          │
│ 三 │94.04.18│ 30,000元     │          │
├──┼────┼───────┤          │
│ 四 │94.04.18│ 30,000元     │          │
├──┼────┼───────┤          │
│ 五 │94.04.18│100,000元     │          │
├──┼────┼───────┤          │
│ 六 │94.04.19│100,000元     │          │
├──┼────┼───────┤          │
│ 七 │94.04.19│ 20,000元     │          │
├──┼────┼───────┤          │
│ 八 │94.04.19│ 20,000元     │          │
├──┼────┼───────┤          │
│ 九 │94.04.19│ 20,000元     │          │
├──┼────┼───────┤          │
│ 十 │94.04.19│ 20,000元     │          │
├──┼────┼───────┤          │
│十一│94.04.19│ 10,000元     │          │
├──┼────┼───────┤          │
│十二│94.05.09│ 10,000元     │          │
├──┼────┼───────┤          │
│十三│94.05.16│  7,513元     │          │
├──┼────┼───────┤          │
│十四│94.05.16│  1,694元     │          │
├──┼────┼───────┤          │
│十五│94.06.15│  7,591元     │          │
├──┼────┼───────┤          │
│十六│94.06.15│  1,616元     │          │
├──┼────┼───────┤          │
│十七│94.07.15│  7,617元     │          │
├──┼────┼───────┤          │
│十八│94.07.15│  1,590元     │          │
├──┼────┼───────┤          │
│十九│94.08.15│  7,588元     │          │
├──┼────┼───────┤          │
│二十│94.08.15│  1,618元     │          │
├──┼────┼───────┤          │
│二一│94.09.15│  7,617元     │          │
├──┼────┼───────┤          │
│二二│94.09.15│  1,590元     │          │
├──┼────┼───────┤          │
│二三│94.10.11│ 20,000元     │          │
├──┼────┼───────┤          │
│二四│94.10.17│  7,589元     │          │
├──┼────┼───────┤          │
│二五│94.10.17│  1,618元     │          │
├──┼────┼───────┤          │
│二六│94.11.15│  6,574元     │          │
├──┼────┼───────┤          │
│二七│94.11.15│  4,405元     │          │
├──┼────┼───────┤          │
│二八│94.11.21│ 12,000元     │          │
├──┼────┼───────┤          │
│二九│95.05.08│  1,834元     │（還款）  │
├──┼────┼───────┼─────┤
│合計│        │520,054元     │          │
└──┴────┴───────┴─────┘